【裁判字號】    99,訴,246
【裁判日期】    990528
【裁判案由】    偽證
【裁判全文】
臺灣雲林地方法院刑事判決               99年度訴字第246號
公  訴  人  臺灣雲林地方法院檢察署檢察官
被      告  乙○○
上列被告因偽證案件，經檢察官提起公訴（99年度偵字第1922號
），被告於準備程序中就被訴事實為有罪之陳述，本院依簡式審
判程序審理，判決如下：
    主  文
乙○○證人，於執行審判職務之公署審判時，於案情有重要關係
之事項，供前具結，而為虛偽陳述，累犯，處有期徒刑陸月。
    事  實
一、乙○○（綽號「黑人」）前因連續施用第一級、第二級毒
    品案件，經本院以93年度訴字第361 號判決有期徒刑9 月、
    有期徒刑5 月，並定應執行之刑有期徒刑1 年確定；竊盜
    、搶奪及贓物案件，經本院以93年度訴字第539 號判處有期
    徒刑1 年5 月、7 月、4 月確定；詐欺案件，經本院以94
    年度簡字第44號判處有期徒刑4 月；竊盜案件，經本院虎
    尾簡易庭以94年度虎簡字第76號判處有期徒刑6 月；施用
    第一級、第二級毒品案件，經本院以94年度訴字第494 號判
    決有期徒刑1 年、8 月確定。嗣上開、、、部分經
    本院以96年度聲減字第1122號裁定減刑，並定其應執行之刑
    有期徒刑2 年3 月確定，而與前開部分接續執行，於97年
    2 月5 日假釋付保護管束，甫於97年4 月2 日假釋期滿未經
    撤銷，以執行完畢論。詎其仍不知悔改，明知有於97年9 月
    25日上午10時56分許及同日下午6 時許，在雲林縣北港鎮○
    路財神廟後方，各以新臺幣500 元、300 元之價格向吳坤澤
    購買2 次第一級毒品海洛因之事實，且於警局初詢及檢察官
    偵查中供前具結，證述明確，竟於99年3 月24日，在本院審
    理吳坤澤前述販賣第一級毒品案件（即本院98年度訴字第91
    3 號）時，在知悉具結作證之證人，依法有據實陳述之義務
    ，不得為匿飾增刪之虛偽陳述之情形下，就吳坤澤有無販賣
    海洛因案情有重要關係之事項，供前具結，並基於偽證之犯
    意，於吳坤澤之辯護人及公訴檢察官詰問時，虛偽證稱略以
    ：係委託吳坤澤向別人拿藥（購買海洛因），先拿要買藥的
    錢給吳坤澤去拿，在那裡等了一陣子再把藥拿回來，沒有向
    吳坤澤買過毒品，也沒有在五路財神廟一手交錢一手交貨云
    云。足以影響法院對於有關吳坤澤涉嫌販賣毒品案件審理之
    正確性。
二、案經臺灣雲林地方法院檢察署檢察官自動檢舉暨偵查起訴。
    理  由
一、本案被告乙○○所犯之罪，係死刑、無期徒刑、最輕本刑為
    3 年以上有期徒刑以外之罪，其於準備程序就前揭被訴事實
    為有罪之陳述，經受命法官告知簡式審判程序之旨，並聽取
    其與檢察官之意見後，本院合議庭裁定由受命法官獨任進行
    簡式審判程序，是本案之證據調查，依刑事訴訟法第273 條
    之2 規定，不受同法第159 條第1 項、第161 條之2 、第16
    1 條之3 、第163 條之1 及第164 條至第170 條規定之限制
    ，合先敘明。
二、前開犯罪事實，除業據被告乙○○於偵查中、本院準備程序
    及審理時之自白（見偵卷65頁及本院卷第20頁、第23頁反面
    ）外，尚有下列證據可佐：
（一）臺灣雲林地方法院檢察署98年度偵字第1542、2203號起訴
      書影本1 份（見偵卷第4 頁）。
（二）被告就吳坤澤販賣毒品案於97年12月2 日製作之警詢筆錄
      （見偵卷第5 頁至第9 頁）。
（三）被告就吳坤澤販賣毒品案於98年4 月2 日製作之訊問筆錄
      及證人結文各1 份（見偵卷第10頁反面至第13頁反面）。
（四）被告於本院98年度訴字第913 號案件99年3 月24日審理庭
      所為證述之審判筆錄及證人結文各1 份（見偵卷第14頁至
      第42頁）。
（五）本院98年度訴字第913 號判決影本1 份（見偵卷第57頁）
      。
    堪認被告前開自白顯與事實相符，可採為認定其犯罪之證據
    ，故本件事證明確，被告犯行堪以認定，應依法論科。
二、按刑法上之偽證罪，不以結果之發生為要件，一有偽證行為
    ，無論當事人是否因而受有利或不利之判決，均不影響其犯
    罪之成立（最高法院71年度臺上字第8127號判例參照）。查
    被告於案外人吳坤澤所涉毒品危害防制條例案件之審理中，
    就吳坤澤是否涉犯毒品危害防制條例案件販賣第一級毒品之
    重要關係事項，於供前具結後仍為虛偽陳述，縱吳坤澤所涉
    毒品危害防制條例案件，經本院於99年4 月6 日以98年度訴
    字第913 號判決有罪在案，惟依上揭說明，並不影響被告所
    犯偽證罪之成立。核被告所為，係犯刑法第168 條之偽證罪
    。又被告有如事實欄所載前案科刑及執行之情形，有臺灣高
    等法院被告前案紀錄表在卷可考，其於有期徒刑執行完畢後
    5 年內，故意再犯本案有期徒刑以上之罪，為累犯，應依刑
    法第47條第1 項之規定加重其刑。再被告為虛偽證述之上揭
    案件，已於99年4 月6 日宣判，業如前述，而被告係於99年
    4 月13日偵查中坦承本件犯行，有被告99年4 月13日之偵訊
    筆錄在卷可憑（見偵卷第65頁），此時該案尚在上訴期間，
    仍未確定，堪認被告係於該案裁判確定前自白犯行，爰依刑
    法第172 條規定減輕其刑，並就前揭刑之加重減輕，依法先
    加後減之。爰審酌被告於作證時就案情重要事項為虛偽之證
    詞，妨害司法機關對案件審理之正確性及造成司法資源之浪
    費，惟考量其犯後坦承犯行，尚見悔意，並其品行、犯罪動
    機、目的、手段、生活狀況、智識程度等一切情狀，量處如
    主文所示之刑，以示懲儆。
據上論斷，應依刑事訴訟法第273 條之1 第1 項、第299 條第1
項前段，刑法第168 條、第172 條、第47條第1 項，判決如主文
。
本案經檢察官甲○○到庭執行職務。
中    華    民    國    99    年    5     月    28    日
                  刑事第二庭    法  官  周欣怡
以上正本證明與原本無異。
如不服本判決應於收受判決後10日內向本院提出上訴書狀，並應
敘述具體理由；其未敘述上訴理由者，應於上訴期間屆滿後20日
內向本院補提理由書（均須按他造當事人之人數附繕本）。「切
勿逕送上級法院」。
                                書記官  林惠鳳
中    華    民    國    99    年    5     月    28    日
附錄論罪科刑法條：
刑法第168 條
於執行審判職務之公署審判時或於檢察官偵查時，證人、鑑定人
、通譯於案情有重要關係之事項，供前或供後具結，而為虛偽陳
述者，處7 年以下有期徒刑。

司法院資訊處製作；財團法人民間司法改革基金會備份。
